【裁判字號】    97,裁,5229
【裁判日期】    971204
【裁判案由】    商標異議
【裁判全文】
最  高  行  政  法  院  裁  定
                                      97年度裁字第5229號
聲  請  人  耐爾吉斯國際有限公司
代  表  人  甲○○
上列聲請人因與相對人經濟部智慧財產局間商標異議事件，對於
中華民國97年8月21日本院97年度裁字第4111號裁定，聲請再審
，本院裁定如下：
    主  文
再審之聲請駁回。
再審訴訟費用由聲請人負擔。
    理  由
一、按聲請人聲請再審，應依行政訴訟法第283條準用第277條第
    1項第4款之規定表明再審理由，此為必須具備之程式。所謂
    表明再審理由，必須指明確定裁定，有如何合於再審理由之
    具體情事，始為相當。倘僅泛言有何條款之再審事由，而無
    具體情事者，尚難謂已合法表明再審理由。如未表明再審理
    由，法院無庸命其補正。
二、本件聲請人因商標異議事件，提起行政訴訟，經臺北高等行
    政法94年度訴字第4051號判決駁回，聲請人不服，提起上訴
    ，經本院96年度裁字第4128號裁定（下稱原確定裁定）駁回
    上訴，聲請人曾先後聲請再審，分經本院97年度裁字第2696
    號裁定，及97年度裁字第4111號裁定（下稱再審裁定），以
    其再審之聲請不合法予以駁回。聲請人仍不服，認為再審裁
    定有行政訴訟法第273條第1項第1款、第11款及第14款規定
    之再審事由，依行政訴訟法第283條準用規定，聲請再審。
    其聲請意旨略以：本案系爭商標「口工口及圖」爭議案業經
    臺灣士林地方法院檢察署96年度偵字第6559、6735號檢察官
    不起訴處分及臺灣臺中地方法院96年度中簡上字第997號刑
    事判決無罪之新事證，足證該系爭商標與據爭商標並不構成
    近似或混淆情事，顯示原確定裁定、訴願決定及原處分顯有
    違法失當之處，應符合行政訴訟法第273條第1項第1款規定
    ；又該新事證亦符合行政訴訟法第273條第1項第11款規定，
    為判決基礎之刑事判決已變更者，亦應符合行政訴訟法第27
    3條第1項第14款，當時漏未斟酌之證物云云。經核其聲請狀
    內表明之再審理由，無非重覆主張其對於前訴訟程序確定裁
    定不服之理由，而對於再審裁定究有如何合於行政訴訟法第
    273條第1項第1款、第11款、第14款規定之具體情事，則未
    據敘明，依上開規定及說明，其聲請自非合法。
三、據上論結，本件聲請為不合法。依行政訴訟法第283條、第
    278條第1項、第104條、民事訴訟法第95條、第78條，裁定
    如主文。
中    華    民    國    97    年    12    月    4     日
                    最高行政法院第五庭
                        審判長法官  劉  鑫  楨
                              法官  侯  東  昇
                              法官  黃  淑  玲
                              法官  吳  慧  娟
                              法官  曹  瑞  卿
以  上  正  本  證  明  與  原  本  無  異
中    華    民    國    97    年    12    月    4     日
                              書記官  王  史  民


司法院資訊處製作；財團法人民間司法改革基金會備份。
